臺灣臺中地方法院刑事判決　　　　　　　　　　　　　　九十三年度易字第九號
　　公　訴　人　臺灣臺中地方法院檢察署檢察官
　　被　　　告　甲○○
　　選任辯護人　張昱裕律師
右列被告因傷害案件，經檢察官提起公訴（九十二年度偵字第一一九四九號），本院
判決如左：
    主  文
甲○○傷害人之身體，處有期徒刑參月，如易科罰金，以參佰元折算壹日。
    事  實
一、甲○○於民國（下同）九十二年四月十九日上午七時十分許，酒後返回台中市○○街九十四號人人計程車行休息時，見同車行之丁○○往騎樓處欲丟飲料瓶時，
    竟基於傷害之犯意，持打火機附加之小刀（未扣案）自後刺丁○○之脖子，致丁○○受有左後頸部撕裂傷、左顳部撕裂傷之傷害，在場之丙○○見狀隨即上前將
    甲○○拉開，並將甲○○手上打火機附加之小刀取走丟至旁邊之麻園頭溪內，江
    岳鋒即趕緊持衛生紙幫丁○○止血，蒲明宏則迅速將丁○○送醫。
二、案經丁○○訴請臺灣臺中地方法院檢察署檢察官偵查起訴。
    理  由
一、訊據被告甲○○固坦承於右開時地持刀傷害告訴人丁○○之事實不諱，惟辯稱：
    當時並無意識，直到丙○○以電話告知才知持刀刺傷告訴人云云，惟查，右揭事
    實業據告訴人到庭指訴明確，並有診斷證明書在卷可證，且案發當天被告與證人
    丙○○、蒲明宏及車行老闆飲酒後，係由被告開車載大家回車行，途中被告偶而
    有闖一、二個紅燈，當前面有車子要轉彎，被告要直行時並有按嗚喇叭，回車行
    途中亦無開錯路，從回到車行到事發時間經過將近半小時等情，業據證人丙○○
    於九十三年三月二十二日本院審理時到庭結證明確。又證人蒲明宏於偵訊時亦結
    稱：「（當時被告開車時之精神狀態？當時有無意識？談話內容為何？）他已醉
    了，其他人亦醉了。應有意識，不然他怎麼載我們回去，當時我們於車上尚有談
    話，他的回答不是很清楚，案發時間距我下車不會超過半小時」等語，足見被告
    開車時並非無意識，而酒精之作用是會隨時間之經過而逐漸減輕並消失，被告於
    開車時既仍有意識，於返回車行休息近三十分鐘後，才持刀刺傷告訴人，是其行
    為時之意識應較開車時更為清醒，是其所為行為時並無意識之辯解顯不足採。本
    件事證明確，被告犯行堪以認定。
二、核被告所為，係犯刑法第二百七十七條第一項之傷害罪。爰審酌被告犯罪之動機
    、目的、手段，犯罪所生之危害、犯罪後之態度等一切情狀，量處如主文所示之
    刑，並諭知易科罰金之折算標準。被告持以傷害告訴人之打火機附加之小刀，雖
    為被告所有供犯罪所用，惟經證人丙○○丟至麻園頭溪內而滅失，已據證人丙○○到庭結證明確，爰不予宣告沒收，併此敘明。
三、告訴人認被告係犯刑法第二百七十一條第二項之殺人未遂罪嫌，惟查，被告與告
    訴人間並無仇恨，案發時亦未發生任何爭執，此經告訴人陳明在卷，而證人丙○○及江岳鋒亦為相同之證述，衡諸常情被告應無殺害告訴人之動機，尚難單以被
    告刺傷告訴人之頸部，遽認其有殺人之故意，附此敘明。
據上論斷，應依刑事訴訟法第二百九十九條第一項前段，刑法第二百七十七條第一項
、第四十一條第一項前段，罰金罰鍰提高標準條例第一條前段、第二條，判決如主文
。
本案經檢察官乙○○到庭執行職務
中      華      民      國      九十三      年    三    月    三十一    日
                                臺灣臺中地方法院刑事第五庭
                                    審判長法  官  梁  堯  銘
                                          法  官  劉  麗  瑛
                                          法  官  林  慧  英
右正本證明與原本無異。
如不服本判決，應於送達後十日內向本院提出上訴狀（須附繕本），上訴於臺灣高等
法院臺中分院。
                                          書記官
中      華      民      國      九十三      年    三    月    三十一    日
附錄論罪科刑法條
刑法第二百七十七條第一項
 (普通傷害罪)
傷害人之身體或健康者，處三年以下有期徒刑、拘役或一千元以下罰金。
